臺灣高等法院刑事判決　　　　　　　　　　　　　九十一年度交上易字第一八八號
　　上　訴　人
　　即　被　告　乙○○
　　選任辯護人　王宏濱
右上訴人因過失傷害案件，不服台灣桃園地方法院九十年度交易字第六○一號，中華
民國九十一年三月十九日第一審判決（起訴案號：臺灣桃園地方法院檢察署九十年度
偵字第一二一七六號），提起上訴，本院判決如左：
    主    文
上訴駁回。
    事    實
一、乙○○以駕駛大貨車載運混凝土為業，為從事駕駛業務之人，於民國九十年六月
    二十日晚上，駕駛車牌Ｓ六─八三二號自用大貨車，由八德沿國際路往桃園方向
    行駛，嗣於同日晚上八時十分許，當車行抵國際路二段一一○號前雙向二車道路
    段時，本應注意車前狀況，隨時採取必要之安全措施，且兩車交會應保持半公尺
    以上之相互間隔，以避免發生危險，當時天候、路況、視線俱佳，又無其他不能
    注意之情形，其竟疏未注意，致與對向由甲○○所駕亦疏未相同注意之車牌ＫＺ
    ─四三○七號自用小客車發生擦撞，使甲○○受有左胸壁挫傷、臉部及鼻子挫傷
    、左膝擦傷等傷害。肇事後，乙○○主動向到場處理之警員蕭仁賓自首，而接受
    裁判。
二、案經乙○○自首暨甲○○訴由桃園縣警察局桃園分局報請臺灣桃園地方法院檢察
    署檢察官偵查起訴。
    理    由
一、訊據上訴人即被告乙○○對其曾於右開時、地駕車與告訴人甲○○發生車禍乙節
    ，固不諱言，惟否認有何過失，並辯以：事發當時伊在自己車道上正常行駛，告
    訴人甲○○駕車侵入伊之車道，伊發現時即連續按喇叭示警並向右閃避，兩車相
    距最長不過二十公尺，因告訴人甲○○未能及時將車駛回自己車道，伊煞車、按
    喇叭、閃避不過兩秒之時間，終仍閃避不及而遭告訴人甲○○撞擊到伊車左前輪
    與左側車門之間，伊已盡注意義務並無過失云云。惟查：
（一）右揭事實業據告訴人於警、偵訊及原審中指訴甚詳，且稱：「對方車速很快右
      轉左側拖到我的車子左前角，致我整個車子打轉橫於路中，當時我車子一直在
      西向東的方向，當時車速約四十時公里」（見偵查卷第六頁背面、原審卷第十
      八頁至第十九頁）。復據證人即現場處理員警蕭仁賓於原審到庭證稱：「（肇
      事的大卡車的撞擊的位置在那一邊？）在左前輪到左前門的位置，告訴人的撞
      擊的位置就是左前角」、「自小客車有越過分向線，越過的範圍不多，不到逆
      向行駛的位置」、「（小客車有無移動？）依小客車的毀損程度應該不可能移
      動」等語（見原審卷第二十六頁、第二十七頁）。並有桃園縣警察局道路交通
      事故調查報告表及照片十張可資佐證（見偵查卷第八頁至第十三頁）、且有告
      訴人因本件傷害之診斷證明書附卷可稽（見偵查卷第七頁）。
（二）復從上開告訴人之指述及交通事故調查報告表與照片所示，依吾人一般社會經
      驗法則判斷告訴人之車子被強力撞擊後．始致車子打轉橫於路上，苟如被告於
      上訴意旨中指稱係告訴人撞伊云云，在客觀上顯無形成於撞車後，會呈現車子
      橫於路上之情狀，蓋告訴人之車子顯係被動的被撞擊而非主動撞擊被告之車子
      ，才有可能被撞擊後形成車子打轉橫於路上之情形，是此，被告於上訴意旨為
      此之辯稱，委難採信。又按汽車駕駛人駕駛汽車本應注意車前狀況，隨時採取
      必要之安全措施，且兩車交會應保持半公尺以上之相互間隔，以避免發生危險
      ，道路交通安全規則第九十四條第三項、第一百條第五款分別定有明文。且依
當時天候、路況、視線俱佳，路面乾燥無缺陷，又無不能注意之情形，被告駕
      駛車牌Ｓ六─八三二號自用大貨車，由八德沿國際路往桃園方向行駛，本應注
      意前揭規定，然竟疏未注意，因而肇事致告訴人甲○○受有前述之傷害，被告
      行為顯有過失甚明，且其過失行為與告訴人甲○○之受傷間，亦有相當因果關
      係。雖告訴人與有較重大過失，被告亦不能解免責任，是被告上訴意旨辯稱並
      無過失，乃圖卸之詞，不足採信。本件事證明確，被告犯行堪以認定。
二、被告乙○○係以駕駛大貨車載運混凝土為業，為從事駕駛業務之人。核其所為，
    係犯刑法第二百八十四條第二項前段之業務過失傷害罪。公訴人認被告係犯刑法
    第二百八十四條第一項前段之普通過失傷害罪，容有未洽，起訴法條應予變更，
    併予敘明。被告於犯罪被發覺前，主動向到場處理之桃園縣警察局桃園分局中路
    派出所警員蕭仁賓自首，此據證人蕭仁賓到庭結證屬實（見原審卷第二十五頁）
    ，核與自首要件相符，應依刑法第六十二條前段規定減輕其刑。原認被告罪證明
    確適用刑法第二百八十四條第二項前段、第六十二條前段、第四十一條第一項前
    段、罰金罰鍰提高標準條例第一條前段、第二條。並審酌被告過失程度、被告素
    行、犯罪後態度以及告訴人亦與有過失等一切情狀，量處有期徒刑肆月，如易科
    罰金以佰元折算壹日。經核其認事用法，均無不合，量刑亦稱妥適，被告上訴
    意旨仍執前詞指摘原判決不當云云，為無理由，應予駁回。
據上論斷，應依刑事訴訟法第三百六十八條，判決如主文。
本案經檢察官劉斐玲到庭執行職務。
中      華      民      國     九十一   年      六      月    二十八    日
                                臺灣高等法院刑事第十五庭
                                    審判長法  官  房  阿  生
                                          法  官  雷  元  結
                                          法  官  蔡  光  治
右正本證明與原本無異。
不得上訴。
                                          書記官  王  才  生
中      華      民      國     九十一   年       七     月      三      日
附錄：本案論罪科刑法條全文
刑法第二百八十四條：
因過失傷害人者，處六月以下有期徒刑、拘役或五百元以下罰金。致重傷者，處一年
以下有期徒刑、拘役或五百元下罰金。
從事業務之人，因業務之過失傷害人者，處一年以下有期徒刑、拘役或一千元以罰金
。致重傷者，處三年以下有期徒刑、拘役或二千元以下罰金。
